【裁判字號】    98,易,279
【裁判日期】    980626
【裁判案由】    竊盜
【裁判全文】
臺灣基隆地方法院刑事判決               98年度易字第279號
公  訴  人  臺灣基隆地方法院檢察署檢察官
被      告  丙○○
上列被告因竊盜案件，經檢察官提起公訴（98年度偵字第1690
號），於本院準備程序中，被告就被訴之事實，已為有罪之陳述
，本院乃裁定改依簡式審判程序進行審理，並判決如下：
    主  文
丙○○攜帶兇器竊盜，處有期徒刑陸月，如易科罰金，以新臺幣
壹仟元折算壹日，扣案之斜口鉗壹支沒收；又攜帶兇器竊盜，處
有期徒刑陸月，如易科罰金，以新臺幣壹仟元折算壹日，扣案之
斜口鉗壹支沒收。應執行有期徒刑捌月，如易科罰金，以新臺幣
壹仟元折算壹日，緩刑貳年，扣案之斜口鉗壹支沒收。
    事實及理由
一、本件除證據部分補充：「被告丙○○於本院準備程序中及審
    理時之自白」；理由部分補充：「按刑法第321條第1項第3
    款之攜帶兇器竊盜罪，係以行為人攜帶兇器為其加重要件，
    此所謂兇器，其種類並無限制，凡客觀上足以對人之生命、
    身體安全構成威脅，具有危險性之兇器均屬之，且祇須行竊
    時攜帶此種具危險性之兇器為已足，並不以攜帶之初有行兇
    之意圖為必要（最高法院79年臺上字第5253號判例意旨參照
    ），亦不以將該兇器自他地攜往行竊地為必要（最高法院62
    年臺上字第2489號判例意旨參照），是不問該兇器係行為人
    自行攜往行竊現場，或在竊盜現場臨時持以行竊，均應論行
    為人以攜帶兇器竊盜罪。查扣案之斜口鉗，屬金屬材質，質
    地堅硬，倘持之朝人體揮戳，對人之生命、身體安全均足以
    構成威脅，屬具有危險性之兇器。」、「被告所為附表編號
    一、三、四之竊盜犯行之時間、地點密接，且被害人均係吉
    隆有線電視股份有限公司，顯係基於單一犯意而為，應評價
    為一個加重竊盜行為，而論以一罪。」、「爰審酌被告不知
    尊重他人之財產權，及其攜帶兇器為斜口鉗，潛藏危險性不
    小，惟念及犯後尚能坦承犯行，所生危害非鉅且已與被害人
    吉隆有線電視股份有限公司達成和解，賠償其所受損害，犯
    罪後態度良好等一切情狀，分別量處如主文所示之刑，並依
    法定其應執行刑。」、「再被告前未曾受有期徒刑以上刑之
    宣告，此有臺灣高等法院被告前案紀錄表在卷可稽，本次固
    因一時觀念偏差而罹刑典，惟其犯後業已深表悔悟，且已賠
    償被害人損害，經此科刑教訓後，信當知所警惕，而無再犯
    之虞，因認所受刑之宣告，以暫不執行為適當，爰依刑法第
    74條條第1項第1 款規定，宣告緩刑2年，以勵來茲，用啟自
    新。」外，餘犯罪事實、證據及所適用之法條均引用起訴書
    所載（如附件）。
二、據上論斷，應依刑事訴訟法第273條之1第1項、第299條第1
    項前段，第310條之2、第454條，刑法第321條第1項第3款、
    第41條第1項前段、第51條第5款、第74條第1項第1款、第38
    條第1項第2款，判決如主文。
本案經檢察官甲○○到庭執行職務。
中    華    民    國    98    年    6    月    26     日
                  刑事第三庭法    官  林淑鳳
以上正本證明與原本無異。
如不服本判決應於收受送達後10日內向本院提出上訴書狀，並應
敘述具體理由；其未敘述上訴理由者，應於上訴期間屆滿後20日
內向本院補提理由書（均須按他造當事人之人數附繕本）「切勿
逕送上級法院」。
中    華    民    國    98    年    6    月    26     日
                            書 記 官  王靜敏
附錄論罪法條：
中華民國刑法第321條第1項第3款
（加重竊盜罪）
犯竊盜罪而有左列情形之一者，處 6 月以上、 5 年以下有期徒
刑：
一、於夜間侵入住宅或有人居住之建築物、船艦或隱匿其內而犯
    之者。
二、毀越門扇、牆垣或其他安全設備而犯之者。
三、攜帶兇器而犯之者。
四、結夥三人以上而犯之者。
五、乘火災、水災或其他災害之際而犯之者。
六、在車站或埠頭而犯之者。
前項之未遂犯罰之。
附件：
臺灣基隆地方法院檢察署檢察官起訴書
                                      98年度偵字第1690號
    被      告  丙○○  男  41歲（民國○○年○月○○日生）
                        住基隆市○○區○○街10之3號
                        國民身份證統一編號：Ｚ000000000號
上列被告因竊盜案件，已經偵查終結，認應該提起公訴，茲將犯
罪事實及證據並所犯法條分敘如下：
            犯罪事實
一、丙○○分別基於意圖為自己不法之所有，於如附表編號一、
    三、四及二所示之時間、地點，以得為兇器之自備斜口鉗1
    支剪斷電線桿連接地面之地棒線之方式，竊取被害人之財物
    。嗣為警據報於98年4月5日10時15分許，在基隆市○○區○
    ○路與崇禮街交岔路口逮捕丙○○，起出所竊得地棒線共計
    6 條(其中吉隆電視公司所有之地棒線計5條，約6公尺，價
    值約500元)，並扣得作案用之斜口鉗1支。
二、案經基隆市警察局第三分局報請偵辦。
        證據並所犯法條
一、證據及待證事實：如附表編號一至四所示。
二、所犯法條部分：
    核被告就如附表編號一、三及四所示犯嫌，係涉犯刑法第
    321條第1項第3款之攜帶兇器竊盜罪嫌。被告就如附表編號
    二所示犯嫌，係涉犯刑法第321條第1項第3款之攜帶兇器竊
    盜罪嫌。上開二罪嫌，犯意各別，行為互殊，請予分論併罰
    。扣案之斜口鉗1支，係被告有所並供犯罪所用之物，請依
    法宣告沒收。
三、依刑事訴訟法第251條第1項提起公訴。
    此    致
臺灣基隆地方法院
中    華    民    國    98    年    5     月    5     日
                          檢  察  官  李豫雙
本件正本證明與原本無異
中    華    民    國    98    年    5     月    11    日
                          書  記  官  陳威志
附錄本案所犯法條：
刑法第321條第1項：
犯竊盜罪而有左列情形之一者，處 6 月以上、 5 年以下有期徒刑：
一、於夜間侵入住宅或有人居住之建築物、船艦或隱匿其內而犯之者。
二、毀越門扇、牆垣或其他安全設備而犯之者。
三、攜帶兇器而犯之者。
四、結夥三人以上而犯之者。
五、乘火災、水災或其他災害之際而犯之者。
六、在車站或埠頭而犯之者。
附表：
┌─┬──────┬─────────┬────┬──────────────┬────────────┐
│  │犯罪時間    │ 犯罪地點         │被害人  │ 犯    罪    方     法      │證據及備註              │
├─┼──────┼─────────┼────┼──────────────┼────────────┤
│一│98年4月5日  │基隆市○○區○○街│吉隆電視│駕駛車號3780-MT自用小貨車， │1、被告丙○○於警詢及偵 │
│  │9時許       │39號電線桿（崇智高│公司    │駛至犯罪地點，以自備之斜口鉗│   查中之自白供詞。     │
│  │            │分6分3B8854HC0680 │        │，將電線桿與連接地面之地棒線│2、證人即吉隆電視公司工 │
│  │            │）                │        │(銅線)剪斷竊取之。          │   程部副理戴增齊於警詢 │
│  │            │                  │        │                            │   中之證詞。           │
│  │            │                  │        │                            │3、證人即基隆市政府駐區 │
│  │            │                  │        │                            │   電工乙○○於警詢中之 │
│  │            │                  │        │                            │   證詞。               │
│  │            │                  │        │                            │4、贓物認領保管單2紙。  │
│  │            │                  │        │                            │5、照片12張。           │
│  │            │                  │        │                            │6、扣案之斜口鉗1支。    │
├─┼──────┼─────────┼────┼──────────────┼────────────┤
│二│98年4月5日  │基隆市七堵區明德一│基隆市政│駕駛車號3780-MT自用小貨車， │同上。                  │
│  │9時25分許   │路與崇信街交岔路口│府      │駛至犯罪地點，以自備之斜口鉗│                        │
│  │            │電線桿（公所高幹5-│        │，將路燈電線桿與連接地面之地│                        │
│  │            │1B8853HE08）      │        │棒線(銅線；1條價值約新臺幣50│                        │
│  │            │                  │        │元)剪斷竊取之。             │                        │
├─┼──────┼─────────┼────┼──────────────┼────────────┤
│三│98年4月5日  │基隆市○○區○○街│吉隆電視│駕駛車號3780-MT自用小貨車， │同上。                  │
│  │9時45分許   │5巷口電線桿（公所 │公司    │駛至犯罪地點，以自備之斜口鉗│                        │
│  │            │高幹4B5-8854FA91）│        │所設置路燈電線桿與連接地面之│                        │
│  │            │                  │        │地棒線(銅線)剪斷竊取之。    │                        │
├─┼──────┼─────────┼────┼──────────────┼────────────┤
│四│98年4月5日  │基隆市七堵區明德一│吉隆電視│駕駛車號3780-MT自用小貨車， │同上。                  │
│  │10時許      │路172巷18號(崇智高│公司    │駛至犯罪地點，以自備之斜口鉗│                        │
│  │            │分4分2分3B8954AA  │        │，將電線桿與連接地面之地棒線│                        │
│  │            │)                 │        │(銅線)剪斷竊取之。          │                        │
└─┴──────┴─────────┴────┴──────────────┴────────────┘


司法院資訊處製作；財團法人民間司法改革基金會備份。
